# 关于“汇率变动对现金及现金等价物的影响“现金流问题

提问人：法海 时间：2023-05-25 16:54:36
陈版及各位老师，
在计算现金流的时候，汇率变动对现金及现金等价物的影响有个困惑，比如期末对应收做一笔汇兑损益调整：
借：应收账款 10 元
贷：财务费用-汇兑损益 10 元
做法 1 ：由于企业没有按照资金凭证编制现金流量表，根据应收账款增加来算，销售商品的现金流会减少 10 元，汇率变动对现金及现金等价物的影响增加 10 元，最终现金流变动为0. 但是总觉得比较奇怪，毕竟销售商品的现金流没有减少。
做法 2 ：汇率变动对现金及现金等价物的影响，是不是单独指对现金及现金等价物那一块汇兑损益的调整。对于上述调整，应收账款增加，导致销售现金流减少 10 ， 同时应收对应的汇兑损益增加 10 ，需要相应增加销售现金流10 ， 合计对现金流影响为 0 ，感觉这个做法更合理，但是这样的话，就要区分汇兑损益中哪些是销售引起的，哪些是采购引起的，哪些是货币资金引起的，实操比较难。

回答人：chenyiwei
主帖中的“做法2”更合理。“汇率变动对现金的影响”仅指与现金和现金等价物相对应的汇兑损益。
在外币报表折算中因期初期末折算汇率差异所造成的影响也归入此项目。